【裁判字號】    89,易,662
【裁判日期】    890719
【裁判案由】    贓物
【裁判全文】
臺灣屏東地方法院刑事判決                          八十九年度易字第六六二號
    公  訴  人  臺灣屏東地方法院檢察署檢察官
    被      告  甲○○○
    被      告  丁○○
右列被告因贓物案件，經檢察官提起公訴（八十九年度偵字第一二六一號），本院判
決如左：
    主  文
甲○○○故買贓物，科罰金玖仟元，如易服勞役，以參佰元折算壹日。
丁○○故買贓物，科罰金參仟元，如易服勞役，以參佰元折算壹日。
    事  實
一、甲○○○於民國八十九年一月間某日，在屏東縣潮州鎮○○路旁其所經營之舊貨
    收集場，適有某不詳姓名之成年男子牽來牌照ＰＫＹ－三八一號機車乙輛（該機
    車為丙○○所有，於八十八年八月十一日上午四時許，在屏東縣潮州鎮○○路六
    三號前失竊，市價約新台幣（下同）二千元）向其兜售，詎甲○○○知悉該機車
    尚懸掛車牌且未附有何行車執照或其他車籍資料，預見該機車來路不明係屬贓車
    ，惟竟仍以二百元之低價予以買受並伺機轉售圖利，嗣於八十九年一月二十二日
    上午八、九時許，丁○○行經甲○○○所經之上開舊貨場，詎丁○○亦預見該機
    車來路不明係屬贓車，竟以六百元之低價，向甲○○○予以買受後欲供己使用。
    嗣於同年月日上午十時三十分許，丁○○僱請蘇清和（已另由檢察官為不起訴處
    分）駕駛所有併裝三輪車，載運上開車輛行經屏東縣新埤鄉○○路上時，為警查
    獲。
二、案經屏東縣警察局東港分局報請台灣屏東地方法院檢察署檢察官偵查起訴。
    理  由
一、訊據被告甲○○○、丁○○固不否認於上揭時地分以二百元、六百元之價格購得
    ＰＫＹ－三八一號機車乙輛之事實，惟均矢口否認有何故買贓物之犯行，甲○○○辯稱：伊係向乙○○購得上揭機車，因看乙○○老實才沒問他車子如何而來，
    伊不知該機車係屬贓物云云。丁○○辯稱：伊不知該機車為贓車云云。
二、按刑法第三百四十九條第二項之故買贓物罪，固須行為人在買受之初，即認識該
    物為贓物始能成立，然此所謂贓物之認識，並不以明知之直接故意為限，即令對
    之具有概括性贓物之認識或預見而不違背其本意者，亦成立該罪。經查：車牌號
    碼ＰＫＹ－三八一號機車乙輛為丙○○所有，於八十八年八月十一日四時在屏東
    縣潮州鎮○○路六十三號前為不詳姓名之人所竊取一情，業據被害人丙○○於警
    訊時指訴綦詳，並有丙○○所出具贓物認領保管收據暨車輛竊盜、車牌失竊資料
    個別查詢報告表─查詢車輛認可資料各一紙在卷可稽，其為贓物無疑。次查機車
    乃甚普遍之交通工具，購買及駕駛車輛，為擔保來源之正當性，一般必會先檢視
    行車執照，或其他車籍資料，以免購得來路不明之車輛及免於被警取締，尤以本
    件上揭機車尚懸掛有車牌，其顯與一般報廢機車不同，而被告甲○○○、丁○○
    均為成年人其自應有此認識，衡諸常情其等均堪認定有預見該機車係屬來路不明
    贓車之主觀上預見。再查被告甲○○○、丁○○依上揭各項客觀情狀以觀，亦無
    足使其等主觀上確信該機車非屬贓物，乃被告二人均圖低價而購買該機車，足徵
    被告二人均有故買贓物之犯罪故意甚明。至被告甲○○○所辯係向乙○○購得上
    揭機車一節，質諸證人乙○○證稱伊與被告甲○○○不認識，則要難以為被告甲○○○有利之認定。綜上所述，本件被告甲○○○、丁○○所辯，無非卸責之詞
    ，委無可採，其犯行均堪予認定。
二、核被告甲○○○、丁○○所為，均係犯刑法第三百四十九條第二項之故買贓物罪
    。審酌被告甲○○○、丁○○因一時貪慾，而購買來源不明之贓車予以轉售、使
    用，致使贓物追索困難，犯後復否認犯罪之態度，又甲○○○係以收購舊貨為業
    其犯罪之目的係為圖營利惡性較重，惟被告二人所生之損害非巨，而前開機車亦
    經被害人領回，有贓物認領保管收據一紙可稽等一切情狀，量處被告甲○○○、
    丁○○如主文所示之刑，並諭知如易服勞役之折算標準。
據上論斷，應依刑事訴訟法第二百九十九條第一項，刑法第三百四十九條第二項、第
四十二條第二項，罰金罰鍰提高標準條例第一條前段、第二條，判決如主文。
本案經檢察洪士傑到庭執行職務。
中      華      民      國      八十九      年      七    月    十九    日
                                      臺灣屏東地方法院刑事第一庭
                                          審判長  法  官  潘正屏
                                                  法  官  包梅真
                                                  法  官  郭書豪
右正本證明與原本無異。
對於本判決如有不服應於收受送達後十日內向本院提出上訴書狀上訴於台灣高等法院
高雄分院並按他造當事人之人數附具繕本。
                                                  書記官  潘豐益
中      華      民      國      八十九      年      七    月    十九    日
附錄本案論罪科罰法條：
刑法第三百四十九條第二項。搬運、寄藏、故買贓物或為牙保者，處五年以下有期徒
刑、拘役或科或併科一千元以下罰金。


司法院資訊處製作；財團法人民間司法改革基金會備份。
